臺灣新竹地方法院民事小額判決  
111年度竹小字第535號
原      告  高啟洹  
訴訟代理人  高爕聘  
被      告  黃義侯  
            劉建志  
共      同
訴訟代理人  石文樵  
上列當事人間請求損害賠償事件，本院於民國111 年11月3 日辯
論終結，判決如下：
    主      文
原告之訴駁回。
訴訟費用新臺幣壹仟元由原告負擔。
    事實及理由
一、原告主張：原告為Gogoro公司充電站竹竹苗區技術維修人員
    ，被告乙○○則為門牌號碼新竹市○○路000 號之大潤發流通事
    業股份有限公司（下稱大潤發公司）忠孝分公司（下稱大潤
    發忠孝店）之受僱員工。原告於民國109 年9 月26日18時至
    翌日8時止，輪值夜間充電站排除故障、異常等臨時性技術
    維修，是日原告接獲被告乙○○所掌管之大潤發忠孝店停車場
    內Gogoro充電站異常，乃駕駛公司公務車前往排除，俟維修
    排除完畢後欲離開，詎被告乙○○卻於同日23時40分許，故意
    關閉大潤發忠孝店大門並將鍊條上鎖，造成原告無法通行，
    經原告致電客服無回應後，立即報警（經警方告知被告亦報
    警有人侵入）尋求警方協助，經警方聯繫被告乙○○後，被告
    乙○○仍故意不將門打開，並聲稱：其無鑰匙，要等隔日早班
    人員開門等語，然經現場檢視，上鎖鎖頭顯然需要鑰匙開啟
    後方可將鍊條拉至另一端在按壓上鎖後拔出鑰匙，可見被告
    乙○○身上有鑰匙，而大潤發忠孝店打烊前，並未廣播或派員
    巡場查看是否有人員未離開就關門上鎖，顯未盡場域管理責
    任。原告次日再撥打大潤發公司客服電話反映上情，總公司
    客服人員告知，會請大潤發忠孝店人員即被告與原告聯繫，
    但被告均未與原告聯絡，數日後，原告向被告提出刑事告訴
    ，被告自接獲警方傳喚後，就利用權勢不斷向原告公司口頭
    施壓，以霸凌之不正方式，欲令原告撤回告訴，否則讓原告
    在公司待不下去，且均為彰投區Gogoro公司駐區工程師所知
    悉，並詢問同為維修技術員之兄長事情原委，原告為此飽受
    極大壓力與創傷，身心痛苦異常，不得已之下，先向公司請
    7 日事假。為此，爰依侵權行之法律關係提起本件訴訟，請
    求被告甲○○賠償精神慰撫金新臺幣（下同）36,000元，併請
    求被告乙○○賠償原告工作損失8,869元及精神慰撫金36,000
    元，共計44,869元等語。並聲明：㈠被告甲○○應給付原告36,
    000元，及自即日起至清償日止，按週年利率5%計算之利息
    。㈡被告乙○○應給付原告44,869元，及自即日起至清償日止
    ，按週年利率5%計算之利息。
二、被告則以：兩造素昧平生，毫不相識，原告僅以鎖頭及鐵鍊
    照片，即誆稱被告有上開侵權行為，試圖藉此向被告求償，
    但對於其主張之情節除未善盡舉證責任外，亦與事實不符。
    被告甲○○、乙○○分別為大潤發忠孝店之總經理及安管課長，
    大潤發忠孝店對外營業時間為每日7 時30分至23時，賣場停
    車場開放時間相同，並於車道入口處明確告示大潤發忠孝店
    於22時50分會先以全店廣播通知消費者距離閉店僅剩10分鐘
    ，23時會再以廣播通知已結束營業，此時員工會巡場查看，
    確認無外部人員於賣場或停車場逗留後，再以鐵鍊將停車場
    公園路一側（位於公園路94號對面）之車道封閉，在完成全
    部閉店工作後，員工即會離開大潤發忠孝店，此後至次日早
    班人員到店前，大潤發忠孝店即無人員留守。事發當晚實為
    原告於23時前之不明時點駕車進入大潤發忠孝店停車場內，
    且在停車後離開現場不知去向，而於23時員工進行前開例行
    性閉店工作、巡場時並未見到原告或其他人在現場，故以鐵
    鍊條將車道封閉後再將鐵鍊鑰匙置於店內，約於23時40分左
    右完成全部閉店工作後即下班，惟該員工在離開時看到有不
    明人士（應為原告）在停車場內活動，便以電話向主管即被
    告乙○○報告此事，被告乙○○基於全考量，告知該員工直接返
    家即可，被告乙○○隨即致電轄區派出所，請派員到場確認大
    潤發忠孝店是否有遭他人侵入之情形，嗣被告乙○○接獲員警
    電話告知停車場內之原告自稱是Gogoro電動機車電池交換站
    之維修人員，原告並以其維修用車仍在停車場內為由，要求
    被告乙○○到場開鎖以便其將車輛駛出，然因原告或Gogoro公
    司事前均未告知大潤發忠孝店當晚將派員維修一事，被告乙
    ○○考量當時非人員受困或其他類似之急迫情形，而未答應原
    告之要求，僅告知其待次日早上7 時30分即可將車輛駛離。
    原告事發後撥打大潤發客服專線，要求大潤發忠孝店主管需
    回電就此事向原告道歉，但大潤發忠孝店及被告均未配合，
    被告之後收到警方通知始知原告對被告提出妨害自由之刑事
    告訴，因被告甲○○實際上不知此案始末，故僅由被告乙○○前
    往警局及偵查庭接受訊問。基上，原告之主張不合理且毫無
    根據，被告絕無原告所謂施壓原告任職公司逼其撤告甚至霸
    凌原告之情事，況Gogoro公司即訴外人睿能創意股份有限公
    司為國內電動機車產業之領導品牌，豈有可能甘受被告之利
    用而逼迫原告撤告？顯見原告杜撰情節之荒謬等語置辯。並
    聲明：原告之訴駁回。
三、得心證之理由：
　㈠按因故意或過失，不法侵害他人之權利者，負損害賠償責任
    ，民法第184 條第1 項前段定有明文。是侵權行為所發生之
    損害賠償請求權，以有故意或過失不法侵害他人權利為其成
    立要件，若其行為並無不法，或其行為並無故意或過失，即
    無賠償之可言。又按當事人主張有利於己之事實者，就其事
    實有舉證之責。但法律別有規定，或依其情形顯失公平者，
    不在此限，民事訴訟法第277 條定有明文。又民事訴訟如係
    由原告主張權利者，應先由原告負舉證之責，若原告先不能
    舉證，以證實自己主張之事實為真實，則被告就其抗辯事實
    即令不能舉證，或其所舉證據尚有疵累，亦應駁回原告之請
    求。
　㈡原告主張被告甲○○、乙○○分別為大潤發忠孝店之負責人及其
    受僱員工，被告乙○○於109 年9 月26日23時40分許，故意關
    閉大潤發忠孝店大門並將鍊條上鎖，造成原告無法通行，經
    原告報警後仍執意不開門，且被告事後更對原告任職公司口
    頭施壓，以此方式對原告施以霸凌之侵權行為，致其身心飽
    受壓力及創傷等情，雖據其提出鏈條上鎖照片為證（見本院
    卷第15頁），然為被告所否認，並辯稱如上。經查，原告先
    前已就同一事實對被告甲○○提起妨害自由之刑事告訴，經臺
    灣新竹地方檢察署檢察官偵查後以111 年度偵字第2874號對
    被告甲○○為不起訴處分確定，有上開處分書在卷可憑（見本
    院卷第19至20頁），業經本院調閱相關卷宗核閱無訛，而原
    告自行將車輛停於他人營業處所，本應就停車場開放時間有
    所認知，且該停車場仍保有行人、機車自由出入之通道，僅
    車輛無法進出而已，難認被告有何侵害原告自由權之行為；
    又參以原吿於本院審理時自陳：「（法官問：施壓部分有無
    證據？）答：因為都是用口頭的，內部組長、區經理有口頭
    上請原告撤告。（法官問：如果要告）他們有說會怎麼樣嗎
    ？）答：是沒有說會怎麼樣，但原告會有陰影。」等語（見
    本院卷第68頁），被告既未告以欲用何種己力所能控制施展
    之具體手段，或以何將來之具體實害，加害原告之生命、身
    體安全、自由，實難遽認有何故意侵害原告權利之情事存在
    ，縱令造成原告心理壓力，然其目的乃在勸導化解糾紛，內
    容並無使用恐嚇或脅迫之隻字片語，更無強制原告需撤告之
    意旨，難謂被告有利用權勢以不當方式對原告施加霸凌之舉
    ，且被告為通路商之員工，原告所服勞務之公司為電動機車
    公司，難認與被告所在之公司對原告服勞務情形有何權力上
    支配之能力。自無從單以原告個人臆測之詞，而為不利被告
    之認定。從而，本件依原告所舉證據，難認被告有何侵權行
    為，而應負損害賠償責任，是原告主張被告應賠償不能工作
    損失、精神慰撫金及法定遲延利息，均屬無據。
四、綜上所述，被告並無故意侵害原告權利之不法行為，自無令
    被告負侵權行為賠償責任之可言，則原告依侵權行為之法律
    關係，請求被告甲○○賠償36,000元、被告乙○○賠償44,869元
    ，及均自即日起至清償日止，按週年利率5%計算之法定遲延
    利息，為無理由，應予駁回。
五、本件事證已臻明確，兩造其餘之攻擊防禦方法及所提證據，
    於判決結果不生影響，爰不一一論列，附此敘明。
六、訴訟費用負擔之依據：民事訴訟法第78條。並依同法第436
    條之19第1 項規定，確定訴訟費用之負擔如主文第3 項所示
    。
中　　華　　民　　國　　111 　年　　11　　月　　25　　日
                  新竹簡易庭  法  官  黃致毅
以上正本證明與原本無異。
如不服本判決，須以違背法令為理由，於判決送達後20日內向本
庭提出上訴狀（應按他造當事人之人數附繕本）；如委任律師提
起上訴者，應一併繳納上訴審裁判費。
中　　華　　民　　國　　111 　年　　11　　月　　25　　日
                              書記官  蕭宛琴
　　　　　　　　　　　　　　　
附錄：
一、民事訴訟法第436 條之24第2 項：
    對於小額程序之第一審裁判上訴或抗告，非以其違背法令為
    理由，不得為之。
二、民事訴訟法第436 條之25：
    上訴狀內應記載上訴理由，表明下列各款事項：
    ㈠原判決所違背之法令及其具體內容。
    ㈡依訴訟資料可認為原判決有違背法令之具體事實。
三、民事訴訟法第436 條之32條第2 項：
    第438 條至第445 條、第448 條至第450 條、第454 條、第
    455 條、第459 條、第462 條、第463 條、第468條、第469
    條第1 款至第5 款、第471 條至第473 條及第475 條第1 項
    之規定，於小額事件之上訴程序準用之。